臺灣高雄地方法院刑事判決　　　　　　95年度簡上字第1441號
上　訴　人　臺灣高雄地方法院檢察署檢察官
上　訴　人
即　被　告　乙○○
上列上訴人因被告違反保護令罪案件，不服本院中華民國95年11
月3 日95年度簡字第6739號簡易判決（聲請簡易判決處刑案號：
95年度調偵字第895 號）提起上訴，及台灣台中地方法院檢察署
檢察官移送併辦（併辦案號：95年度偵字第13354 號），本院管
轄之第二審合議庭判決如下：
    主      文
上訴駁回。
    事實及理由
一、本案經本院審理結果，認第一審簡易判決之認定事實及證據
    取捨，均無不當，核其量刑，亦屬妥適。爰引用原審簡易判
    決書記載之事實、證據及理由（含檢察官聲請簡易判決處刑
    書，如附件）。
二、被告上訴意旨略以：伊事發當時是回家拿冬天衣服，無意中
    撞到伊父親，玻璃杯是伊不小心撞到，並非故意撞破，伊只
    有撞到父親1 次等語。惟查，證人即被告之父甲○○於本院
    具結證稱：94年11月25日中午1 點半，被告自己來到伊高雄
    縣仁武鄉仁福村公館二巷7 之1 號住處，被告有將伊二樓的
    椅子、玩具等物品摔壞，家裡1 、2 樓玻璃杯，都是被告打
    壞的；被告在一樓有撞伊的腰，撞到2 次等語明確（參本院
    卷第63、64頁），核與證人林蘇彩棉之警詢證述相符，並有
    卷附建仁醫院出具受理家庭暴力事件驗傷診斷書1 紙、現場
    照片3 紙在卷足憑（參警卷第15、23、25頁），是被告確有
    對被害人甲○○衝撞其腰部、毀損其室內玻璃杯之行為（毀
    損及傷害部分未據告訴），即有違反家庭暴力防治法第13
    條第2 項第1 款（不得對被害人實施身體或精神上不法侵害
    ）、第2 款（不得直接或間接對被害人為騷擾）之行為，則
    被告所辯，即非可採，其上訴仍執前詞否認犯罪，顯無理由
    ，應予駁回。
三、又公訴人循台灣台中地方法院檢察署檢察官之移送意旨以：
    被告另於本件原審判決前之95年6 月18日11時20分許，違反
    台灣台中地方法院（下稱台中地院）95年度家護字第472 號
    即被告應遠離丁○○位於台中縣新社鄉福興村民化20之5號
    住居所至少100 公尺之民事通常保護令，而前往上址隔壁之
    行為，與本件之犯罪時間緊接，手段相同，所犯罪名又同一
    ，顯基於概括之犯意反覆為之，為連續犯，屬裁判上一罪，
    該案應為本件起訴效力所及，原審未及斟酌，難認原判決允
    當，請予撤銷改判等語，提起上訴。惟查，被告違反上開台
    中地院95年度家護字第472 號對丁○○通常保護令之行為時
    點係95年6 月18日，距離本件被告違反對甲○○通常保護令
    之行為時點94年11月25日，已達6 月又23日之久，時間上尚
    難謂係緊接、連續為之，地點更屬相距甚遠，且被告違反上
    開台中地院所核發通常保護令內容之「應遠離丁○○住居所
    最少100 公尺」之行為，與本件違反通常保護令內容之「禁
    止對甲○○實施家庭暴力（實施身體不法侵害、直接騷擾）
    之行為」，型態有別，手段不同，自難認係被告自始基於概
    括犯意反覆為之，被告對於違反併案部分通常保護令之犯行
    ，顯係另行起意為之，核與本件犯行間並無修正施行前刑法
    第56條連續犯之裁判上一罪關係。從而，本院就併案部分自
    無從併予審理，是以檢察官請求撤銷原判決，亦無理由，併
    應駁回。另被告上開併案犯行部分，自應退回台灣台中地方
    法院檢察署檢察官另為適法之處理，附此敘明。
四、依刑事訴訟法第455 條之1 第1 項、第3 項、第368 條、第
    373 條，判決如主文。
本案經檢察官丙○○到庭執行職務。
中　　華　　民　　國　　96　　年　　3 　　月　　22　　日
　                刑事第二庭  審判長法　官  邱永貴
                                    法  官  楊筑婷
                                    法  官  李昆南
以上正本係照原本作成，證明與原本無異。
本件不得上訴。
中　　華　　民　　國　　96　　年　　3 　　月　　22　　日
                                    書記官  黃美玲
